臺灣臺北地方法院民事判決　　　　　　　94年度訴字第3827號
原　　　告　國泰世華商業銀行股份有限公司
法定代理人　乙○○
訴訟代理人　甲○○
被　　　告　丙○○
上列當事人間請求給付信用卡消費款事件，本院於民國94年9月
5日言詞辯論終結，判決如下：
    主      文
被告應給付原告新台幣陸拾陸萬壹仟壹佰肆拾陸元，及其中本金
新台幣陸拾貳萬肆仟伍佰捌拾捌元部分，自民國94年7月14日起
至清償日止，按年息19.7％計算之利息。
訴訟費用由被告負擔。
    事實及理由
一、按當事人得以合意定第一審管轄法院，民事訴訟法第24條第
    1項前段定有明文。查，兩造既已於約定條款第26條約定，
    同意以本院為第一審管轄法院（見本院卷第17頁反面），則
    本院就本件訴訟自有管轄權，合先陳明。
二、原告主張：(一)被告於民國90年9月6日、91年1月21日、93年7
    月12日，與伊成立信用卡使用契約，領用如後附所示之信用
    卡。依約被告就使用系爭信用卡所生之債務，負全部給付責
    任。被告領用系爭信用卡後，即得於各特約商店記帳消費，
    依信用卡約定條款第14 、15條之約定，應於當期繳款截止
    日前向伊全部清償，或以循環信用方式繳付最低應繳金額，
    逾期清償者依信用卡約定條款第15、21、22條之約定，除喪
    失期限利益外，應另行給付伊按年息19.7％計算之利息。(二)
    被告另於93年7月2日與伊成立簡易通信貸款契約，向伊貸款
    新台幣（下同）280,000元，約定分50期清償，依約每月應
    繳月付金7,800元 ( 含手續費2,200元)，併入信用卡帳單中
    與信用卡消費帳款ㄧ同繳納。依約定條款第1條之約定，如
    未依約於繳款期限前繳款或未繳足月付金時，伊得將未繳金
    額之本金部分，或經伊主張視為到期之本金部分，按信用卡
    循環利率（年息19.7％）計算之利息。依約定條款第4、5條
    之約定，倘為延遲繳款經伊主張暫停被告信用卡之權利時，
    除喪失期間利益，視同全部到期。(三)被告另於94年1月28日
    與伊成立簡易通信貸款契約，向伊貸款210,000元，按年息
    18.5％計算之利息，約定分60期清償，依年金法按月計付本
    息，併入信用卡帳單中與信用卡消費帳款ㄧ同繳納。依約定
    條款第1條之約定，如未依約於繳款期限前繳款或未繳足月
    付金時，伊得將未繳金額之本金部分，或經伊主張視為到期
    之本金部分，按信用卡循環利率（年息19.7％）計算之利息
    。依約定條款第4、5條之約定，倘為延遲繳款經伊主張暫停
    被告信用卡之權利時，除喪失期間利益，視同全部到期。(四)
    被告又於94年3月30日與伊成立簡易通信貸款契約，向伊貸
    款235,200元，按年息14.8％計算之利息，約定分60期清償
    ，採本利平均攤還方式按月計付本息，併入信用卡帳單中與
    信用卡消費帳款ㄧ同繳納。依約定條款第1條之約定，如未
    依約於繳款期限前繳款或未繳足月付金時，伊得將未繳金額
    之本金部分，或經原告主張視為到期之本金部分，按信用卡
    循環利率（年息19.7％）計算之利息。依約定條款第4、5條
    之約定，倘為延遲繳款經伊主張暫停被告信用卡之權利時，
    除喪失期間利益，視同全部到期。(五)而被告至94年7月13日
    止，帳款尚餘661,146元未按期繳付（含信用卡帳款金額為
    150,842元，簡易通信貸款帳款金額為510 ,304 元），爰依
    上列各契約之法律關係，提起本訴等情。並於本院聲明：如
    主文第1項所示。
三、被告則以：伊目前無力清償等語，資為抗辯。並於本院聲明
    ：原告之訴駁回。
四、經查，原告主張上列之事實，業據提出信用卡申請書及約定
    條款、簡易通信貸款申請書及約定條款、帳單等件為證（見
    本院卷第11至22頁），且為被告所自陳（見本院卷第28頁）
    故原告主張之事實，堪信為真。從而，原告依據上列各契約
    之法律關係，訴請被告應給付如主文第1項所示，為有理由
    ，應予准許。
五、據上論結，本件原告之訴為有理由，爰依民事訴訟法第385
    條第1項前段、第78條，判決如主文。
中　　華　　民　　國　　94　　年　　9 　　月　　19　　日
                  民事第一庭    法　官　楊絮雲
以上正本係照原本作成
如對本判決上訴，須於判決送達後20日內向本院提出上訴狀
中　　華　　民　　國　　94　　年　　9 　　月　　19　　日
                    　　　　　　書記官　高秋芬
附表：
一VISA正卡，卡號：0000000000000000
  核卡日:90.9.6
二VISA正卡，卡號：0000000000000000
  核卡日:91.1.21
三Master正卡，卡號：0000000000000000
  核卡日:93.7.12
四Master正卡，卡號：0000000000000000
  核卡日:91.1.21
五信用卡簡易通信貸款正卡，卡號：0000000000000000
  核卡日:93.5.06
六信用卡簡易通信貸款正卡，卡號：0000000000000000
  核卡日:94.1.28
七信用卡簡易通信貸款正卡，卡號：0000000000000000
  核卡日:94.3.30
